【裁判字號】    90,訴,382
【裁判日期】    901102
【裁判案由】    違反毒品危害防制條例
【裁判全文】
臺灣屏東地方法院刑事判決                            九十年度訴字第三八二號
    公  訴  人  臺灣屏東地方法院檢察署檢察官
    被      告  甲○○
右列被告因違反毒品危害防制條例案件，經檢察官提起公訴（九十年度毒偵字第九一
二號），及臺灣高雄地方法院檢察署檢察官移送併辦（九十毒偵字第三六六四號），
本院判決如左：
     主  文
甲○○連續施用第一級毒品，處有期徒刑捌月。扣案海洛因壹包（毛重壹點柒公克）
沒收銷燬。
     事  實
一、甲○○前於民國八十七年間，因違反麻醉藥品管理條例案件，經臺灣高雄地方法
    院裁定送觀察勒戒、強制戒治期滿，由本院於八十八年八月三十一日以八十七年
    易字第九八號為免刑判決確定，猶不知悔改，復基於施用第一級毒品海洛因之概
    括犯意，自九十年一月間某日起，至同年八月十日止，連續在其位於屏東市○○
    路五十七號住處，以將海洛因摻入香菸中之方式施用第一級毒品海洛因多次。嗣
    於九十年三月二十五日為警在屏東市○○路○○路橋旁查獲，復於同年八月十日
    為警在高雄市○○路與高速路口查獲，並扣得第一級毒品海洛因一包（毛重一點
    七公克）。
二、案經屏東縣警察局屏東分局報告臺灣屏東地方法院檢察署檢察官偵查起訴，及臺
    灣高雄地方法院檢察署移送併案。
     理  由
一、訊據被告甲○○固坦承自九十年四月間起至同年八月十日止有施用第一級毒品海
    洛因之犯行，惟否認自九十年一月間起即有施用海洛因。經查，被告自九十年一
    月間某日起即有施用海洛因之事實，業據其於九十年三月二十五日警訊中供述明
    確，被告於九十年三月二十五日及同年八月十日經警採尿送驗結果，均呈嗎啡陽
    性反應，此有臺灣檢驗科技股份有限公司濫用藥物尿液檢驗報告及高雄市政府衛
    生局煙毒尿液檢驗成績書各一紙在卷可稽，是其辯稱自九十年四月間始開始施用
    海洛因云云，不足採信，此外復有第一級毒品海洛因一包（毛重一點七公克）扣
    案可資佐證，其有施用第一級毒品之事實，應可確信。又被告前於八十七年間，
    因違反麻醉藥品管理條例案件，經臺灣高雄地方法院裁定送觀察勒戒、強制戒治
    期滿後，由本院依毒品危害防制條例第二十二條第二項規定，以八十七年度易字
    第九八號為免刑判決確定，被告於免刑判決確定後五年內再犯毒品危害防制條例
    第十條之罪，經本院以九十年度毒聲字第一０七五號裁定令入戒治處所，施以強
    制戒治等情，有臺灣屏東地方法院檢察署刑案資料查註紀錄表、臺灣高等法院被
    告全國前案紀錄表、本院八十七年易字第九八號判決書等在卷足憑，本件事證已
    明，被告犯行堪予認定。
二、查海洛因係毒品危害防制條例第二條第一項第一款所稱之第一級毒品，被告竟持
    之以施用，是核其所為，係犯同條例第十條第一項之施用第一級毒品罪，被告持
    有第一級毒品，並進而施用之，其持有之低度行為為施用之高度行為吸收，不另
    論罪。被告連續多次施用第一級毒品海洛因之行為，時間緊接，犯罪基本構成要
    件相同，顯係基於概括之犯意為之，為連續犯，應以一罪論，並依法加重其刑。
    本件公訴事實雖僅論及被告自九十年一月間某日至同年三月二十三日之施用第一
    級毒品海洛因犯行，惟其餘部分與前開已起訴之犯罪事實，具連續犯之裁判上一
    罪關係，為起訴效力所及，本院自應一併予以審理。爰審酌被告素行、犯罪動機
    、手段、所生之危害及犯罪後態度，暨施用毒品係戕害個人身心之行為等一切情
    狀，量處如主文所示之刑。扣案海洛因一包（毛重一點七公克），為毒品危害防
    制條例第二條第一項第一款之第一級毒品，應依毒品危害防制條例第十八條第一
    項前段沒收銷燬之。
據上論斷，應依刑事訴訟法第二百九十九條第一項前段，毒品危害防制條例第十條第
一項、第十八條第一項前段，刑法第十一條、第五十六條，判決如主文。
本案經檢察官潘國威到庭執行職務。
中      華      民      國    九十      年     十一     月      二      日
                                     臺灣屏東地方法院刑事第三庭
                                         審判長法  官  黃國永
                                               法  官  余德正
                                               法  官  陳姵君
右正本證明與原本無異。
對於本判決如有不服應於收受送達後十日內向本院提出上訴書狀上訴於台灣高等法院
高雄分院並按他造當事人之人數附具繕本。
                                             書記官   蔡德章
中      華      民      國    九十      年     十一     月      二      日
得上訴
附錄：
毒品危害防制條例第十條
施用第一級毒品者，處六月以上五年以下有期徒刑。
施用第二級毒品者，處三年以下有期徒刑。


司法院資訊處製作；財團法人民間司法改革基金會備份。
